【裁判字號】    95,交易,525
【裁判日期】    951229
【裁判案由】    過失致死
【裁判全文】
臺灣高雄地方法院刑事判決             95年度交易字第525號
公  訴  人  臺灣高雄地方法院檢察署檢察官
被      告  丙○○
上列被告因過失致人於死案件，經檢察官提起公訴（95年度調偵
字第1140號），本院判決如下：
    主  文
丙○○因過失致人於死，處有期徒刑肆月，如易科罰金，以新臺
幣壹仟元折算壹日。緩刑貳年。
    事  實
一、丙○○於民國 (下同)95 年8 月14日9 時50分許，騎乘車號
    PUD-913 號之重型機車，沿高雄市前鎮區○○○路由南向北
    方向行駛，行至中山三路2 號前慢車道時，理應注意車前狀
    況，並隨時採取必要之安全措施，以避免危險之發生。且當
    時為晴天、柏油路面、路面乾燥、無缺陷、視距良好、無障
    礙物之情況，依其智識、能力，並無不能注意之情事，竟疏
    未注意車前狀況，適有行人凌霄於上開同一時間，亦違規自
    中山三路2 號慢車道右側步行穿越慢車道，欲前往公車站牌
    處等候公車，丙○○見狀即向左方閃避，惟仍煞車不及，導
    致上開重型機車左車頭直接撞及凌霄左側身體，致凌霄受有
    左側顳頂骨顱骨骨折併硬腦膜上硬腦膜下及顱內出血等傷害
    ，經送醫急救後，於同年月19日17時35分許不治死亡。丙○○於肇事後停留現場，於有偵查犯罪權限之機關發覺本件犯
    罪之前，主動向據報前往事故現場處理之警員戊○○坦承其
    係肇事者，並願接受裁判。
二、案經被害人凌霄之子甲○○訴由高雄市政府警察局前鎮分局
    移送臺灣高雄地方法院檢察署檢察官偵查起訴。
    理  由
一、本件被告丙○○所犯均係死刑、無期徒刑、最輕本刑為3 年
    以上有期徒刑以外之罪，被告於準備程序中均就被訴事實為
    有罪之陳述，經法官告知簡式審判程序之旨，並聽取公訴人
    及被告意見後，本院認無不得或不宜改依簡式審判程序進行
    之處，爰依刑事訴訟法第273 條之1 第1 項、第284 條之1
    規定，裁定本件由受命法官獨任進行簡式審判程序，合先敘
    明。
二、上開犯罪事實，業據被告丙○○於警詢、偵查及本院審理時
    坦承不諱，並有高雄市政府警察局前鎮○○道路交通事故現
    場圖、道路交通事故調查報告表(一)、(二)、高雄市政府警察局
    交通大隊交通事故談話紀錄表 (丙○○)、 國軍高雄總醫院
    之診斷證明書、臺灣高雄地方法院檢察署相驗屍體證明書、
    法醫驗斷書、勘 (相)驗 筆錄各1 份以及車禍現場照片8 張
    、相驗照片7 張在卷可憑。按機車行駛時，駕駛人應注意車
    前狀況，並隨時採取必要之安全措施，道路交通安全規則第
    94條第3項定有明文。被告騎乘機車自應注意上開規定，且
    本件車禍發生當時為晴天、柏油路面、路面乾燥、無缺陷、
    視距良好、無障礙物之情況，依其智識、能力，並無不能注
    意之情事，詎其竟疏未注意上開規定，以致肇事，被告顯有
    過失無誤。且被告之過失行為與被害人之死亡間，具有相當
    因果關係。綜上所述，被告之過失致人於死犯行堪予認定。
三、核被告所為，係犯刑法第276 條第1 項過失致死罪。又被告
    肇事後停留現場，於有偵查犯罪權限之機關發覺本件犯罪之
    前，主動向據報前往事故現場處理之警員戊○○坦承其係肇
    事者，並願接受裁判，業據證人即警員戊○○於本院95年12
    月18日審理時證述明確，本院審酌被告上開犯罪後之態度及
    被害人之家屬乙○○○ (即凌霄之妻)、 告訴人甲○○於本
    院95年12月18日審理時均表示願原諒被告等情，認本件得依
    刑法第62條前段之規定，減輕其刑。爰審酌被告丙○○素行
    良好，並無前科，有臺灣高等法院被告前案紀錄表1 份附卷
    可稽，其犯罪後坦承犯行，犯罪後之態度良好，並積極取得
    被害人家屬諒解，達成和解，此有高雄市前鎮區調解委員會
    95 年 刑調字第417 號調解書1 份在卷足憑，被害人之家屬
    乙○○○ (即凌霄之妻)、 告訴人甲○○於本院95年12月18
    日審理時均表示願原諒被告，請求給予被告機會，及被告之
    過失情節，被害人凌霄對於本件車禍之發生亦有過失等一切
    情狀，量處如主文所示之刑。且考量被告家庭經濟小康，並
    非豐沃 (見警詢筆錄)及 其犯罪情節，認為苟易科罰金之折
    算標準過高，無異提高其刑期，是本院認以新臺幣1 千元折
    算1日 為適當，爰諭知易科罰金之折算標準。再者，被告未
    曾受有期徒刑以上刑之宣告，此有臺灣高等法院被告前案紀
    錄表1 份附卷可證，其因一時疏失而為本件犯行，於犯罪後
    已與被害人家屬達成和解，業如前述，足見其確有悔悟之心
    ，認其經此教訓，當知警惕，所宣告之刑以暫不執行為適當
    ，爰併諭知緩刑期間2 年，以啟自新。
據上論斷，應依刑事訴訟法第273 條之1 第1 項、第284 條之1
、第299 條第1 項前段、刑法第276 條第1 項前段、刑法第41條
第1 項前段、刑法第62條前段、刑法第74條第1 項第1 款、刑法
施行法第1 條之1 ，判決如主文。
本案經檢察官丁○○到庭執行職務。
中    華    民    國    95    年    12    月    29    日
                  交通法庭    法  官  陳建和
以上正本證明與原本無異。
如不服本判決，應於收受送達後10日內向本院提出上訴書狀。
                              書記官  林姵妤
中    華    民    國    95    年    12    月    29    日
附錄本判決論罪之法條：
中華民國刑法第276條
(過失致死罪)
因過失致人於死者，處二年以下有期徒刑、拘役或二千元以下罰
金。
從事業務之人，因業務上之過失犯前項之罪者，處五年以下有期
徒刑或拘役，得併科三千元以下罰金。


司法院資訊處製作；財團法人民間司法改革基金會備份。
